臺灣基隆地方法院刑事判決　　　　　　　　　　　　　九十三年度訴字第六二四號
　　公　訴　人　臺灣基隆地方法院檢察署檢察官
　　被　　　告　乙○○　男　三.
右列被告因違反毒品危害防制條例案件，經檢察官提起公訴（九十三年度毒偵字第一
三四九號），被告為有罪之陳述，本院合議庭裁定由受命法官獨任以簡式審判程序進
行審理，並判決如左：
    主      文
乙○○連續施用第一級毒品，累犯，處有期徒刑玖月。
    事      實
一、乙○○前有藥事法、麻藥等前科，因施用毒品案件，經二度觀察、勒戒後，均認
    無繼續施用毒品之傾向，分別由本院於民國八十七年七月二十日，以八十七年度
    易緝字第三六號為免刑判決確定，以及臺灣基隆地方法院檢察署檢察官於八十九
    年一月三十一日，以八十九年度毒偵緝字第三七號為不起訴處分確定。又因施用
    毒品案件，經本院裁定送強制戒治（停止戒治後，復經撤銷停止戒治，於九十一
    年四月十八日執行期滿，接續執行後述有期徒刑），並由上開檢察署檢察官聲請
    簡易判決處刑，本院於八十九年七月十二日，以八十九年度基簡字第五五六號判
    決判處有期徒刑六月，該判決於八十九年八月十四日確定。其再犯施用毒品案件
    ，經上開檢察署檢察官提起公訴，本院於九十年八月三日，以九十年度易字第二
    七一號判決判處有期徒刑六月，該判決於九十年八月三十日確定。復再犯施用毒
    品案件，經上開檢察署檢察官提起公訴，本院於九十一年一月十一日，以九十年
    度訴字第七一二號判決判處有期徒刑七月，該判決於九十一年二月十六日確定。
    上開三案徒刑接續執行，於九十二年八月四日縮短刑期假釋出監，其後經撤銷假
    釋，自九十二年十二月十二日起執行殘餘刑期二月二十三日，甫於九十三年三月
    五日執行完畢。
二、乙○○仍不知戒除毒癮，基於施用第一級毒品海洛因之概括犯意，自九十三年五
    月底起，至同年十月底止，在當時位於基隆市○○○街二六三巷一二弄二一號住
    處內，以將海洛因置於香煙內點燃吸食之方式，施用第一級毒品海洛因，平均每
    星期施用一次。嗣於九十三年六月二日下午五時五十分許，在上址為警搜索查獲
    ，並採集其尿液送驗，結果呈海洛因之嗎啡陽性反應，而悉上情。
三、案經基隆市警察局第四分局報告臺灣基隆地方法院檢察署檢察官偵查起訴。
    理      由
壹、程序事項
    查本件被告乙○○所犯者非為死刑、無期徒刑、最輕本刑為三年以上有期徒刑之
    罪或高等法院管轄第一審案件，其於準備程序進行中，先就被訴事實為有罪之陳
    述，經告知其簡式審判程序之旨，並聽取公訴人、被告之意見後，本院業已依刑
    事訴訟法第二百七十三條之一第一項之規定，裁定由受命法官獨任以簡式審判程
    序進行本案之審理。
貳、實體事項
一、前揭事實業據被告於本院審理時坦承不諱，而被告於九十三年六月二日為警查獲
    後所採集之尿液檢體，經基隆市警察局第四分局送請基隆市衛生局檢驗，本院依
    職權送請法務部調查局複驗，結果均呈海洛因之嗎啡陽性反應（由於海洛因在人
    體內會代謝成嗎啡，因此涉嫌海洛因之吸食者，係檢驗其尿液中之嗎啡反應），
    有基隆市衛生局基衛檢壹字第○九三○○○七七二六號檢驗成績書、法務部調查
    局九十三年十月十八日調科壹字第○九三六二三九六四五○號檢驗通知書各一紙
    附卷可稽，足見被告自白施用第一級毒品海洛因之情節，與事實相符，應可採信
    。又被告前因施用毒品案件，經二度觀察、勒戒後，均認無繼續施用毒品之傾向
    ，分別由本院於八十七年七月二十日，以八十七年度易緝字第三六號為免刑判決
    確定，以及臺灣基隆地方法院檢察署檢察官於八十九年一月三十一日，以八十九
    年度毒偵緝字第三七號為不起訴處分確定。又因施用毒品案件，經本院裁定送強
    制戒治，停止戒治後，復經撤銷停止戒治，於九十一年四月十八日執行期滿，接
    續執行前述有期徒刑等情，亦有臺灣高等法院被告全國前案紀錄表、前揭不起訴
    處分書、免刑判決附卷足佐。綜上所陳，本案事證明確，被告於強制戒治執行完
    畢後，五年以內再犯施用毒品之犯行，堪可認定，應依法論科。
二、論罪科刑：
(一)、查海洛因係毒品危害防制條例所列管之第一級毒品，此為該條例第二條第二項第
    一款所明定；又犯毒品危害防制條例第十條施用毒品之罪者，檢察官應聲請法院
    裁定，令被告入勒戒處所觀察、勒戒，經觀察、勒戒後，無繼續施用毒品之傾向
    者，應即釋放，並由檢察官為不起訴處分，有繼續施用毒品之傾向者，則由檢察
    官先聲請法院裁定令入戒治處所施以強制戒治，俟強制戒治期滿，再行釋放，並
    由檢察官為不起訴處分；而依前開規定觀察勒戒或強制戒治執行完畢釋放後，五
    年內再犯施用毒品之罪者，檢察官應依法追訴，毒品危害防制條例第二十條第一
    項、第二項、第二十三條第二項分別定有明文。
(二)、核被告於強制戒治執行完畢後，五年以內再犯施用第一級毒品海洛因之行為，係
    犯毒品危害防制條例第十條第一項之施用第一級毒品罪。被告持有第一級毒品海
    洛因之低度行為，應為施用毒品之高度行為所吸收，不另論罪。被告前後多次施
    用第一級毒品海洛因之犯行，時間緊接，所犯係構成要件相同之罪名，顯係基於
    概括犯意而反覆為之，為連續犯，應依刑法第五十六條之規定，論以一罪，並依
    法加重其刑。公訴人雖僅就被告於九十三年五月三十一日某時施用第一級毒品海
    洛因之犯行提起公訴，然未據起訴部分與已起訴部分既有如前述連續犯之裁判上
    一罪關係，應為起訴效力所及，本院依法併予審理。又被告前曾受如事實欄所載
    有期徒刑之執行，此有臺灣高等法院被告全國前案紀錄表附卷可考，其於有期徒
    刑執行完畢後五年以內，再犯本件最重本刑為有期徒刑以上之刑之罪，為累犯，
    應遞予加重其刑。本院審酌被告犯罪之動機、吸食頻率、曾有施用毒品之前科仍
    不知戒除，於九十三年三月六日出監未幾，旋又再犯本案，顯見自制能力不佳，
    惟犯罪後坦承犯行、態度良好，且所犯之施用毒品犯行乃戕害自己身心健康，並
    未危及他人等一切情狀，量處如主文所示之刑。
(三)、扣案之注射針筒外包裝紙袋一只，被告否認為其所有，且經本院當庭勘驗發現僅
    係一般市售注射針筒之外包裝紙袋，紙袋本身顯然無法供作施用海洛因之用；另
    扣案塑膠吸管二支實為一般市售吸管，雖為被告所有之物，業經被告供明在卷，
    然非屬專供施用毒品之器具，且被告否認該物與捲煙施用海洛因有何關連，此亦
    經本院當庭勘驗查明（九十三年十一月十八日審判筆錄參照），核無積極證據足
    以證明上開扣案物品係被告所有且供本件施用海洛因所用之物，自均無宣告沒收
    之必要，附此敘明。
三、又本案於九十三年十一月十八日言詞辯論終結後，臺灣基隆地方法院檢察署以九
    十三年十一月十九日甲○清忠九十三毒偵二一八一字第二一一七一號函略以：該
    署九十三年度毒偵字第二一八一號被告違反毒品危害防制條例案件，認與本案有
    連續犯之裁判上一罪關係，故移送本院併案審理等語。惟查，上開併案審理部分
    係就被告涉嫌於九十三年九月二十六日凌晨零時五十分許採尿前回溯一日內某時
    施用第一級毒品海洛因之犯行而為移送，此部分業如前述而經本院審理在案，併
    此敘明。
據上論斷，應依刑事訴訟法第二百七十三條之一第一項、第二百九十九條第一項前段
，毒品危害防制條例第十條第一項，刑法第十一條前段、第五十六條、第四十七條，
判決如主文。
本案經檢察官王亞樵到庭執行職務。
中　　　華　　　民　　　國　　九十三　　年　　 十一 　　月　　 三十 　　日
                                臺灣基隆地方法院刑事第四庭
                                    法  官    楊  皓  清
右正本證明與原本無異。
對於本件判決如有不服，應於收受送達後十日內，向本院提出上訴書狀，上訴於臺灣
高等法院，並按他造當事人之人數附具繕本。
                                    書記官    王  月  娥
中　　　華　　　民　　　國　　九十三　　年　　 十一 　　月　　 三十 　　日
附錄論罪法條：
毒品危害防制條例第十條第一項
施用第一級毒品者，處六月以上五年以下有期徒刑。
